臺灣基隆地方法院刑事裁定　　　　　　 100年度撤緩字第71號
聲　請　人　臺灣基隆地方法院檢察署檢察官
受　刑　人　石志祥
上列聲請人因受刑人妨害自由案件（臺灣臺中地方法院99年度易
字第143 號），聲請撤銷緩刑之宣告（100 年度執聲字第1050號
），本院裁定如下：
    主  文
石志祥之緩刑宣告撤銷。
    理  由
一、聲請意旨略稱：受刑人石志祥因妨害自由案件，前經臺灣臺
    中地方法院以99年度易字第143 號判決判處有期徒刑5 月，
    緩刑2 年，緩刑期間付保護管束，並向指定之政府機關、政
    府機構、行政法人、社區或其他符合公益目的之機構或團體
    ，提供60小時之義務勞務確定。然受刑人於緩刑期內僅完成
    17小時義務勞務，且因另案經本署通緝中，已合於刑法第75
    條之1 第1 項第4 款、保安處分執行法第74條之1 第1 、2
    、4 款、第74條之3 所定撤銷緩刑宣告之原因，因而聲請將
    上述緩刑之宣告予以撤銷。
二、按緩刑宣告，得斟酌情形，命犯罪行為人向指定之政府機關
    、政府機構、行政法人、社區或其他符合公益目的之機構或
    團體，提供40小時以上240 小時以下之義務勞務。而受緩刑
    之宣告，有違反刑法第74條第2 項第1 款至第8 款所定負擔
    情節重大，足認原宣告之緩刑難收其預期效果，而有執行刑
    罰之必要者，得撤銷其宣告。又受保護管束人在保護管束期
    間內，應遵守左列事項：一、保持善良品行，不得與素行不
    良之人往還。受保護管束人違反前條各款情形之一，情節重
    大者，檢察官得聲請撤銷保護管束或緩刑之宣告。刑法第74
    條第2 項第5 款、第75條之1 第1 項第4 款、保安處分執行
    法第74條之2 第1 款及第74條之3 第1 項分別定有明文。又
    違反保安處分執行法第74條之2 各款所規定之事由，是否確
    屬「情節重大」，應斟酌確保宣告緩刑之目的而為認定；次
    按受緩刑之宣告，於緩刑前因故意犯他罪，而在緩刑期內受
    6 月以下有期徒刑、拘役或罰金之宣告確定，足認原宣告之
    緩刑難收其預期效果，而有執行刑罰之必要者，得撤銷其宣
    告，刑法第75條之1 第1 項第1 款定有明文。考其立法理由
    為：「現行關於緩刑前或緩刑期間故意犯他罪，而在緩刑期
    內受得易科罰金之有期徒刑之宣告者，列為應撤銷緩刑之事
    由，因認過於嚴苛，而排除第75條應撤銷緩刑之事由，移列
    至得撤銷緩刑事由，俾使法官依被告再犯情節，而裁量是否
    撤銷先前緩刑之宣告；其次，如有前開事由，但判決宣告拘
    役、罰金時，可見行為人仍未見悔悟，有列為得撤銷緩刑之
    事由，以資彈性適用，爰於第1 項第1 款、第2 款增訂之。
    」亦即本條採裁量撤銷主義，賦予法院撤銷與否之權限，特
    於第1 項規定實質要件為「足認原宣告之緩刑難收其預期效
    果，而有執行刑罰之必要」，供作法院審認之標準。而於上
    揭「得」撤銷緩刑之情形，法官應依職權本於合目的性之裁
    量，妥適審酌被告所犯前後數罪間，關於法益侵害之性質、
    再犯之原因、違反法規範之情節是否重大、被告主觀犯意所
    顯現之惡性及其反社會性等情，是否已使前案原為促使惡性
    輕微之被告或偶發犯、初犯改過自新而宣告之緩刑，已難收
    其預期之效果，而確有執行刑罰之必要。此與刑法第75條第
    1 項所定2 款要件有一具備，即毋庸再行審酌其他情狀，應
    逕予撤銷緩刑之情形不同。再者，緩刑之宣告應撤銷者，由
    受刑人所在地或其最後住所地之地方法院檢察官聲請該法院
    裁定之。刑事訴訟法第476條亦有明定。
三、經查：
  (一)受刑人前因妨害案件，經臺灣臺中地方法院以99年度易字第
    143 號判決判處有期徒刑5 月，緩刑2 年，緩刑期間付保護
    管束，並向指定之政府機關、政府機構、行政法人、社區或
    其他符合公益目的之機構或團體，提供60小時之義務勞務確
    定，有上開字號判決影本及臺灣高等法院被告前案紀錄表在
    卷可稽。又本件受刑人之戶籍設在基隆市中山區○○○路51
    巷10號4 樓，有其個人基本資料附卷為憑，復經本院依職權
    調閱臺灣基隆地方法院檢察署99年度執護勞助字第24號卷確
    認無訛。是受刑人之住所在本院轄區，本院就本件撤銷緩刑
    之聲請，自有管轄權，合先敘明。
  (二)復查，受刑人上開判決之緩刑期間起算日為99年7 月5 日，
    緩刑期滿日為101 年7 月4 日，履行義務勞務之期間為99年
    7 月5 日至100 年3 月31日，此有臺灣臺中地方法院檢察署
    檢察官執行附條件緩刑案件通知書影本1 份附卷可查。然受
    刑人於99年11月10日至臺灣基隆地方法院檢察署報到，填寫
    社區處遇被告基本資料表，並在社區處遇義務勞務受處分人
    基本須知上簽名，應已知悉應履行義務勞務之期間為99年7
    月5 日至100 年3 月31日止，且緩刑處分被告接受義務勞務
    執行須知具結書亦載明刑法上撤銷緩刑之規定，受刑人並在
    該具結書上簽名，然受刑人僅履行17小時之義務勞務，且受
    刑人於100 年2 月16日以電話請假後，即無法聯絡受刑人，
    嗣後均未再服義務勞務，尚有43小時未提供，此有基隆地檢
    署刑案系統觀護終結原因表附於該署99年度執護勞助字第24
    號卷可佐。堪認受刑人於緩刑期內交付保護管束期間，並未
    遵守保護管束之相關規定，且未遵守負擔義務勞務之情節已
    屬重大，原宣告之緩刑難收其預期效果，而有執行刑罰之必
    要，認與刑法第75條之1 第1 項第4 款之規定相符。
  (三)再查，本件受刑人復於該案緩刑宣告期前之99年2 月12日更
    犯違反槍砲彈藥刀械管制條例罪，經本院於99年12月28日以
    99年度基簡字第1912號判決判處有期徒刑3 月，於100 年2
    月8 日確定；另於99年7 月15日因公共危險罪，經本院於99
    年9 月20日以99年度基交簡字第494 號判決判處拘役50日，
    於99年12月7 日確定等情，業據本院職權調閱上開判決書及
    臺灣高等法院被告前案紀錄表等件查證屬實，是受刑人於緩
    刑前故意再犯他罪，而在緩刑期內受六月以下有期徒刑、拘
    役宣告確定之事實，足可認定，核與刑法第75條第1 項第1
    款之規定相符，受刑人所犯上開案件均屬故意犯罪，均屬具
    侵害他人生命、身體危險之罪質，是以，受刑人上揭所受緩
    刑之宣告，即顯難收其預期效果，仍有執行刑罰之必要，從
    而，本件聲請為有理由，應予准許。
三、爰依刑事訴訟法第476條，裁定如主文。
中    華    民    國   100    年    12    月    30    日
                  刑事第五庭法    官  吳佳齡
以上正本證明與原本無異。
對於本件裁定如有不服，應於送達後5 日內，向本院提出抗告書
狀，敘述抗告之理由，抗告於臺灣高等法院。
中    華    民    國   100    年    12    月    30    日
                            書 記 官  莊智凱